<?xml version='1.0' encoding='utf-8'?>
<verb default="athshlánaigh" disambig="">
  <verbalNoun default="athshlánú" />
  <verbalAdjective default="athshlánaithe" />
  <tenseForm default="athshlánaigh" tense="Past" dependency="Indep" person="Base" />
  <tenseForm default="athshlánaíomar" tense="Past" dependency="Indep" person="Pl1" />
  <tenseForm default="athshlánaíodar" tense="Past" dependency="Indep" person="Pl3" />
  <tenseForm default="athshlánaíodh" tense="Past" dependency="Indep" person="Auto" />
  <tenseForm default="athshlánaigh" tense="Past" dependency="Dep" person="Base" />
  <tenseForm default="athshlánaíomar" tense="Past" dependency="Dep" person="Pl1" />
  <tenseForm default="athshlánaíodar" tense="Past" dependency="Dep" person="Pl3" />
  <tenseForm default="athshlánaíodh" tense="Past" dependency="Dep" person="Auto" />
  <tenseForm default="athshlánaíodh" tense="PastCont" dependency="Indep" person="Base" />
  <tenseForm default="athshlánaínn" tense="PastCont" dependency="Indep" person="Sg1" />
  <tenseForm default="athshlánaíteá" tense="PastCont" dependency="Indep" person="Sg2" />
  <tenseForm default="athshlánaímis" tense="PastCont" dependency="Indep" person="Pl1" />
  <tenseForm default="athshlánaídís" tense="PastCont" dependency="Indep" person="Pl3" />
  <tenseForm default="athshlánaítí" tense="PastCont" dependency="Indep" person="Auto" />
  <tenseForm default="athshlánaíodh" tense="PastCont" dependency="Dep" person="Base" />
  <tenseForm default="athshlánaínn" tense="PastCont" dependency="Dep" person="Sg1" />
  <tenseForm default="athshlánaíteá" tense="PastCont" dependency="Dep" person="Sg2" />
  <tenseForm default="athshlánaímis" tense="PastCont" dependency="Dep" person="Pl1" />
  <tenseForm default="athshlánaídís" tense="PastCont" dependency="Dep" person="Pl3" />
  <tenseForm default="athshlánaítí" tense="PastCont" dependency="Dep" person="Auto" />
  <tenseForm default="athshlánaíonn" tense="PresCont" dependency="Indep" person="Base" />
  <tenseForm default="athshlánaím" tense="PresCont" dependency="Indep" person="Sg1" />
  <tenseForm default="athshlánaímid" tense="PresCont" dependency="Indep" person="Pl1" />
  <tenseForm default="athshlánaítear" tense="PresCont" dependency="Indep" person="Auto" />
  <tenseForm default="athshlánaíonn" tense="PresCont" dependency="Dep" person="Base" />
  <tenseForm default="athshlánaím" tense="PresCont" dependency="Dep" person="Sg1" />
  <tenseForm default="athshlánaímid" tense="PresCont" dependency="Dep" person="Pl1" />
  <tenseForm default="athshlánaítear" tense="PresCont" dependency="Dep" person="Auto" />
  <tenseForm default="athshlánóidh" tense="Fut" dependency="Indep" person="Base" />
  <tenseForm default="athshlánóimid" tense="Fut" dependency="Indep" person="Pl1" />
  <tenseForm default="athshlánófar" tense="Fut" dependency="Indep" person="Auto" />
  <tenseForm default="athshlánóidh" tense="Fut" dependency="Dep" person="Base" />
  <tenseForm default="athshlánóimid" tense="Fut" dependency="Dep" person="Pl1" />
  <tenseForm default="athshlánófar" tense="Fut" dependency="Dep" person="Auto" />
  <tenseForm default="athshlánódh" tense="Cond" dependency="Indep" person="Base" />
  <tenseForm default="athshlánóinn" tense="Cond" dependency="Indep" person="Sg1" />
  <tenseForm default="athshlánófá" tense="Cond" dependency="Indep" person="Sg2" />
  <tenseForm default="athshlánóimis" tense="Cond" dependency="Indep" person="Pl1" />
  <tenseForm default="athshlánóidís" tense="Cond" dependency="Indep" person="Pl3" />
  <tenseForm default="athshlánófaí" tense="Cond" dependency="Indep" person="Auto" />
  <tenseForm default="athshlánódh" tense="Cond" dependency="Dep" person="Base" />
  <tenseForm default="athshlánóinn" tense="Cond" dependency="Dep" person="Sg1" />
  <tenseForm default="athshlánófá" tense="Cond" dependency="Dep" person="Sg2" />
  <tenseForm default="athshlánóimis" tense="Cond" dependency="Dep" person="Pl1" />
  <tenseForm default="athshlánóidís" tense="Cond" dependency="Dep" person="Pl3" />
  <tenseForm default="athshlánófaí" tense="Cond" dependency="Dep" person="Auto" />
  <moodForm default="athshlánaíodh" mood="Imper" person="Base" />
  <moodForm default="athshlánaím" mood="Imper" person="Sg1" />
  <moodForm default="athshlánaigh" mood="Imper" person="Sg2" />
  <moodForm default="athshlánaímis" mood="Imper" person="Pl1" />
  <moodForm default="athshlánaígí" mood="Imper" person="Pl2" />
  <moodForm default="athshlánaídís" mood="Imper" person="Pl3" />
  <moodForm default="athshlánaítear" mood="Imper" person="Auto" />
  <moodForm default="athshlánaí" mood="Subj" person="Base" />
  <moodForm default="athshlánaímid" mood="Subj" person="Pl1" />
  <moodForm default="athshlánaítear" mood="Subj" person="Auto" />
</verb>
